【裁判字號】    97,交簡上,121
【裁判日期】    971021
【裁判案由】    公共危險
【裁判全文】
臺灣臺北地方法院刑事判決           97年度交簡上字第121號
上  訴  人
即  被  告  甲○○
上列上訴人因被告公共危險案件，不服本院於民國九十七年七月
八日所為九十七年度北交簡字第一一五三號第一審簡易判決（聲
請簡易判決處刑案號：臺灣臺北地方法院檢察署九十七年度偵字
第一０七七四號），提起上訴，本院管轄之第二審合議庭判決如
下：
    主  文
上訴駁回。
    事  實
一、甲○○於民國九十七年四月二十六日凌晨零時五十分許，在
    臺北市○○○路「錢櫃ＫＴＶ」包廂內飲用酒類後，已達於
    反應較慢、感覺減低並影響駕駛而不能安全駕駛動力交通工
    具之狀態，仍騎乘動力交通工具即車牌號碼ＤＫＯ─九二七
    號輕型機車於道路上行駛，迨於同日凌晨一時，行經忠孝東
    路二十六巷口時，為警攔停實施臨檢，經警對甲○○測試其
    飲酒後吐氣所含酒精成分，發現其吐氣所含酒精成份每公升
    已達０. 六０毫克，始查知上情。
二、案經臺北市政府警察局大安分局移送臺灣臺北地方法院檢察
    署檢察官偵查聲請簡易判決處刑。
    理  由
一、查被告甲○○經合法傳喚，無正當理由不到庭，爰依刑事訴
    訟法第二百七十一條之規定，不待其陳述，逕行判決。
二、按被告以外之人於審判外之言詞或書面陳述，除法律有規定
    者外，不得作為證據，刑事訴訟法第一百五十九條第一項定
    有明文；次按被告以外之人於審判外之陳述，雖不符前四條
    之規定，而經當事人於審判程序同意作為證據，法院審酌該
    言詞陳述或書面陳述作成時之情況，認為適當者，亦得為證
    據；當事人、代理人或辯護人於法院調查證據時，知有第一
    百五十九條第一項不得為證據之情形，而未於言詞辯論終結
    前聲明異議者，視為有前項之同意；同法第一百五十九條之
    五規定甚明。本案認定被告犯罪事實之證據，在酒精濃度測
    試單、刑法第一八五條之三案件測試觀察紀錄表、生理平衡
    檢測表及臺北市政府警察局舉發違反道路交通管理事件通知
    單等具有傳聞性質之證據部分，因被告與公訴人對上開傳聞
    證據之證據能力均未爭執，且經本院審酌該等陳述作成之情
    況應無違法或不當情事，故依刑事訴訟法第一百五十九條之
    五規定，該等陳述均有證據能力，合先敘明。
三、上揭事實業據被告於偵查中供稱：確有飲酒後騎乘上開機車
    上路等語在卷（偵查卷第二三頁），且有酒精濃度測試單、
    生理平衡檢測表、刑法第一百八十五條之三案件測試觀察紀
    錄表、臺北市政府警察局舉發違反道路交通管理事件通知單
    影本及車籍查詢基本資料詳細畫面各一份在卷可稽（見偵查
    卷第八頁至第十頁）。而行為人飲酒後如其呼氣酒精濃度達
    於每公升零點五毫克時，即有反應較慢、感覺減低及影響駕
    駛之輕到中度中毒症狀等情，有行政院國軍退除役官兵輔導
    委員會臺北榮民總醫院八十八年八月五日（八八）北總內字
    第二六八六八號函可查，且行為人飲酒後其呼氣中酒精濃度
    如已達於每公升０. 五五毫克，其肇事率為一般未飲酒者之
    十倍，此亦有中央警察大學交通學系暨交通管理研究所教授
    蔡中志之研究報告可佐，足證明被告在飲酒後，呼吸酒測濃
    度已達０. 六０毫克之情形下駕駛動力車輛，即有酒醉不能
    安全駕駛動力交通工具之情形。綜上，本案事證明確，被告
    犯行洵堪認定，應依法論科。
四、核被告所為，係犯刑法第一百八十五條之三之罪。上訴意旨
    雖以：被告雖有飲酒駕車之情形，惟犯後態度良好，已有悔
    意，且剛剛離婚，尚有小孩需要扶養，請求判處較輕之刑為
    由提起上訴。惟按量刑之輕重，係事實審法院得依職權自由
    裁量之事項，茍已斟酌刑法第五十七條各款所列情狀而未逾
    越法定刑度，則不得遽指為違法；又刑罰之量定屬法院自由
    裁量之職權行使，但仍應審酌刑法第五十七條所列各款事由
    及一切情狀，為酌量輕重之標準，並非漫無限制，在同一犯
    罪事實與情節，如別無其他加重或減輕之原因，下級法院量
    定之刑，亦無過重或失輕之不當情形，則上級法院對於下級
    法院之職權行使，原則上應予尊重（最高法院七十二年臺字
    第六六九六號判例、八十五年度臺上字第二四四六號判決意
    旨參照）。本案原審認被告犯行明確，依刑事訴訟法第四百
    四十九條第一項、第四百五十四條第二項、刑法第一百八十
    五條之三、第四十二條第三項前段、刑法施行法第一條之一
    之規定，判處被告罰金新臺幣（下同）七萬六千元，如易服
    勞役，以一千元折算一日，核其認事用法均無違誤，並審酌
    犯罪原因、素行狀況、智識程度、被告呼氣酒精濃度測定值
    、其行為對交通安全所造成不利影響、犯罪後態度等一切情
    狀，量刑亦屬妥適。被告以原審量刑過輕為由，提起本件上
    訴，洵無理由，應予駁回。
據上論斷，應依刑事訴訟法第四百五十五條之一第一項、第三項
、第三百六十八條、第三百七十一條，判決如主文。
本案經檢察官孫沛琦到庭執行職務。
中    華    民    國    97    年    10    月    21    日
                  刑事第七庭審判長法  官  高偉文
                                  法  官  林欣苑
                                  法  官  林勇如
上正本證明與原本無異。
不得上訴。
                                  書記官  葉潔如
中    華    民    國    97    年    10    月    21    日
附錄本案論罪科刑法條全文
刑法第185 條之3
服用毒品、麻醉藥品、酒類或其他相類之物，不能安全駕駛動力
交通工具而駕駛者，處1 年以下有期徒刑、拘役或科或併科15萬
元以下罰金。


司法院資訊處製作；財團法人民間司法改革基金會備份。
